# 关于过渡期损益以及处置损益

提问人：枣夹 核桃 时间：2021-12-19 00:05:33
陈版您好，关于过渡期损益以及处置损益有两个问题想请教您。
首先是过渡期损益，公司非同控购买子公司，基准日 630 ，过渡期到 831 ，其中损益归购买方，过渡期损益是否只能在合并层面调整，是否可以调整单体的对价金额，这样就相当于假设基准日成了 831 。同时因为公司要在 831 做ppa分摊，所以在合并层面我需要把长投调整到 831 的公允价值， 831 的公允价值与 630 的对价也就是单体确认的长投金额差出来两块，一部分是过渡期，一部分是正商誉或者负商誉。假如是负商誉，我是否可以只做一笔借长投贷营业外收入，还是必须把过渡期做成借长投贷未分配利润呢。
第二个问题是这个购买来的公司在 1130 时点同一控制下转走了，对价就是当初非同控时候单体的对价，这样单体不会产生投资收益，但是在合并上计算投资收益的金额时，是否应该算上原来的营业外收入呢。我查到之前您的回复是不需要计算负商誉，但是因为负商誉已经在之前年度算成了营业外收入了，如果没有跨年的话，是否应该计算负商誉呢。比如初始对价10,1130标的公司持续计算的账面价值 50 ，但是一开始形成了营业外收入 10 ，那么我这次的投资收益就是10-50+10=-30。还是就是10-50=-40呢。我觉得是-30，因为一开始的营业外收入是需要影响一次损益的吧。
多谢陈版

回答人：chenyiwei
1 、因为过渡期损益归购买方，即不会因为过渡期损益而调整股权交易价格。这种情况下一般无需特别处理，特别是在个别报表层面；在合并报表层面，相当于以同样的收购价款取得了更多的被收购方净资产，减少合并层面的商誉。如果因过渡期损益的原因导致购买日取得可辨认净资产公允价值份额大于购买价款的，则在谨慎核实交易公允性和合理性（确定不存在隐蔽的关联方交易或者利益输送）的前提下，可以确认为合并报表层面的营业外收入，但不应在购买方个别报表层面调整投资成本。
2 、合并报表层面，购买日已确认过营业外收入，后续在计算处置损益时不应重复计算，只能按照同一控制下的处置价款减去处置日净资产在合并报表层面的价值（即以原购买日PPA分摊结果为基础持续计算到处置日的金额）。就主帖中的例子来看，处置损益是10-50=-40。